臺灣臺東地方法院刑事判決　　　　　　　　　　 　　 九十二年度易字第二二號
　　公　訴　人　臺灣台東地方法院檢察署檢察官
　　被　　　告　甲○○
右列被告因公然侮辱案件，經檢察官提起公訴（九十二年度偵字第八一九號），本院
判決如左：
    主  文
甲○○公然侮辱人，處拘役貳拾日，如易科罰金，以參佰元折算壹日。
    事  實
一、甲○○於民國九十一年十月二十日二十時三十分許，在臺東縣大武鄉○○村○○
    路二十六號丙○○所經營之「御品鹹酥雞店」前之不特定人或多數人得以共見共
    聞之公共場所與友人飲酒，適乙○○在旁洗車，丙○○遂邀乙○○同飲。而當時
    已有酒意之甲○○對乙○○問稱：「我有刀有槍，明天要去火拼，你敢不敢？」
    ，乙○○聞言不予置理，甲○○竟語出：「番仔（台語），你沒有膽子」等語，
    公然侮辱乙○○，乙○○氣憤乃以拳頭毆打甲○○之頭部一下後離去（乙○○被
    訴傷害罪部分，業經本院以九十三年度簡字第八號簡易判決在案）。
二、案經告訴人乙○○訴由台東縣警察局大武分局報請臺灣臺東地方法院檢察署檢察
    官偵查起訴。
    理  由
一、訊據被告甲○○矢口否認有公然侮辱告訴人乙○○之犯行，辯稱：伊在大武已五
    、六年，原住民朋友很多，不可能罵原住民「番仔」云云。惟查右開被告甲○○
    在「御品鹹酥雞店」前庭之公共場所如何公然侮辱告訴人之事實，業據告訴人於
    警詢中指訴綦詳，核與證人丙○○於偵查中結證：當天我與甲○○在喝酒，乙○○過來，甲○○就講一些不好的話，有罵他「番仔」等情相符，並有現場照片二
    張在卷可參。雖被告否認證人丙○○所言，並稱：證人與我熟識，他從外地到大
    武開店，都是我幫他找攤位，是很好的朋友，當時他有在場等語；則既然證人與
    被告友好，且受惠於被告，衡情斷無捏詞誣陷被告之理，益證證人證詞並無偏頗
    而堪信為真。是本件事證明確，被告空言否認犯行，顯係卸責之詞，不足採信，
    其犯行洵堪認定。
二、按刑法分則中公然二字之意義，祇以不特定人或多數人得以共見共聞之狀況為已
    足（司法院院字第二０三三號解釋意旨參照）；又以粗鄙之語言在公共場所向特
    定之人辱罵時，倘為其他不特定人可以聞見之情形，而其語言之含義，又足以減
    損該特定人之聲譽者，自應成立刑法第三百零九條第一項之罪（司法院院字第一
    八六三號解釋意旨參照）。本件被告以「番仔（台語），你沒有膽子」等語在前
    開公共場所對具有原住民身份之告訴人為辱罵，已足使不特定人或多數人得以共
    見共聞，且所稱內容亦足以貶損告訴人之社會評價。核被告所為，係犯刑法第三
    百零九條第一項之公然侮辱罪。爰審酌被告既邀人做歹於先，於遭拒後猶以具族
    群歧視之語句為辱罵，惡性非輕，犯後猶不知悔改，態度不佳等一切情狀，量處
    如主文所示之刑，並諭知易科罰金折算標準。
據上論斷，應依刑事訴訟法第二百九十九條第一項前段，刑法第三百零九條第一項、
第四十一條第一項前段，罰金罰鍰提高標準條例第一條前段、第二條，判決如主文。
中      華      民      國    九十三      年      二    月      十一    日
                                  臺灣臺東地方法院刑事第一庭
                                      審判長法  官  洪兆隆
                                            法  官  魏于傑
                                            法  官  黃怡玲
右正本證明與原本無異。
如不服本判決，應於判決送達後十日內向本院提出上訴狀。（須附繕本）
「切勿逕送上級法院」　　　　　　　　　　　　　　　　　　　　　　　　　　　如
                                            書記官  王敏玉
中      華      民      國    九十三      年      二    月      十一    日
附記
中華民國刑法第三百零九條第一項
公然侮辱人者，處拘役或三百元以下罰金。
